【裁判字號】    99,抗,1185
【裁判日期】    991011
【裁判案由】    不服延長羈押
【裁判全文】
臺灣高等法院刑事裁定                  99年度抗字第1185號
抗  告  人
即  被  告  甲○○
上列抗告人因詐欺等案件，不服臺灣桃園地方法院99年度訴字第
235號，中華民國99年9月20日延長羈押裁定，提起抗告，本院裁
定如下：
    主  文
抗告駁回。
    理  由
一、原裁定意旨略以：抗告人即被告甲○○因詐欺等案件，經原
    審訊問後，認被告已坦承起訴書所載之偽造文書及詐欺犯行
    ，並有證人楊鄧今華、李聰賢、舒韻梅、許庭瑜、王啟歲、
    林莉齡之證述及同案被告諶碧蓮、許嘉珊之供述及卷附匯款
    憑條，臺灣中油股份有限公司油品行銷部98年1 月21日銷政
    字第09800125500 號函、扣案之偽造觀石公司章程、會計帳
    冊、股東會議紀錄、中油標案等文件可資佐證，足認被告所
    犯刑法第216、210條之行使偽造私文書罪，同法第339條第1
    項之詐欺罪犯罪嫌疑重大。被告經原審傳喚、拘提無著，經
    發布通緝後始逮捕到案，且被告之母即同案被告諶碧蓮滯留
    中國未歸，亦經原審發布通緝（現已到案），故有事實足認
    被告有逃亡之虞，而有羈押之必要，於民國99年6 月28日執
    行羈押在案，茲原審以被告羈押期間即將屆滿，經訊問被告
    後，認羈押原因仍未消滅，有繼續羈押之必要，乃裁定自99
    年9月28日起延長羈押2月等語。
二、抗告意旨略以：基於憲法保障人民身體自由之意旨，於被告
    有刑事訴訟法第101 條規定，嫌疑重大，且有相當理由認其
    有逃亡、湮滅、偽造、變造證據或勾串共犯或證人之虞，亦
    無不得羈押之情形，法院斟酌有無命被告具保、責付或限制
    住居等侵害較小之手段後，仍認非予羈押，顯難進行追訴、
    審判或執行者，方得羈押，始符合憲法第8 條保障人民身體
    自由及第16條保障人民訴訟權之意旨。被告犯罪事實既已臻
    明瞭，並無湮滅證據之危險，且無其他佐證足證被告有逃亡
    之動機。又被告係於99年6 月28日收到刑事警察局通知，始
    知遭通緝乙事，被告對此並感歉咎，實因搬遷而未向法院陳
    報送達住所，經此教訓後，必知所警惕，不再有傳訊不到之
    情形，為此提起抗告等語。
三、按被告有無繼續羈押之必要，應許由法院斟酌訴訟進行程度
    及其他一切情事而為認定，最高法院著有46年度台抗字第6
    號判例。被告有無羈押之必要，法院係審查被告犯罪嫌疑是
    否重大、有無羈押原因、以及有無賴羈押以保全偵審或執行
    之必要，就具體個案情節予以斟酌決定；如就客觀情事觀察
    ，法院羈押或延長羈押之裁定，在目的與手段間之衡量，並
    無明顯違反比例原則，即無違法或不當可言。
四、經查，原裁定已說明被告於原審坦承起訴書所載之偽造文書
    及詐欺等犯行，並有前開證據可資佐證，又被告於原審經通
    緝到案，足認被告犯罪嫌疑重大，有事實足認有逃亡之虞；
    且被告詐騙被害人之金額上達數億元，破壞國家金融秩序，
    嚴重危害社會交易安全，乃認被告有繼續羈押之必要等語。
    而有無繼續羈押之必要，屬事實問題，法院不違背通常生活
    經驗之定則或論理法則，有審酌認定之職權。原審經審酌全
    案卷證，認被告羈押原因仍未消滅，且有繼續羈押之必要，
    裁定延長羈押2 月，乃就具體案情依法裁量之職權行使，經
    核並無違反比例原則。抗告意旨猶執前詞，指摘原裁定不當
    ，為無理由，應予駁回。
五、據上論結，應依刑事訴訟法第412條，裁定如主文。
中    華    民    國    99    年    10    月    11    日
                  刑事第二十四庭審判長法  官  李錦樑
                                      法  官  陳恒寬
                                      法  官  張惠立
以上正本證明與原本無異。
不得再抗告。
                                      書記官  陳珮茹
中    華    民    國    99    年    10    月    11    日

司法院資訊處製作；財團法人民間司法改革基金會備份。
